Inventaris van het archief van de Marinecommandant Australië, tot 27 oktober 1943 tevens Onderbevelhebber der Strijdkrachten in het Oosten en daarbij gedeponeerde archiefbescheiden, 1942-1947
Nationaal Archief, Den Haag
- Rubrieken, 3
  - Staf, 3.1
    - Stukken betreffende ingekomen verslagen van de Nederlandse liaison officier te Perth en Darwin., 1942-1943; 28; 1 omslag
    - Ingekomen stukken van de Nederlandse liaison officier te Townsville., 1943-1944; 29; 1 omslag
    - Ingekomen stukken van de oudst aanwezend officier, de havenmeester, de commandant opleiding scheepvaart, de commandant marinekazerne, allen te Merauke, 1943-1946; 30; 1 omslag
    - Stukken betreffende weekrapporten van de Nederlandse liaison officier te Darwin., 1943; 31; 1 omslag
    - Ingekomen brieven van de Nederlandse liaison officier te Langemak inzake de aanbieding van maandrapporten. Met bijlagen., 1944-1945; 32; 1 omslag
    - Stukken betreffende de Nederlandse liaison officier te Milne Bay., 1944; 33; 1 omslag
    - Correspondentie met de Nederlandse stafofficier bij de Combined Allied Naval Force South West Pacific., 1944-1945; 34; 1 omslag
    - Stukken betreffende scheepsverklaringen, luchtaanvallen op, ongevallen aan boord, vaarplannen van en schade aan koopvaardijschepen., 1943-1947; 35; 1 pak
    - Stukken betreffende de Naval Control Service., 1943-1945; 36; 1 omslag
    - Stukken betreffende de internering van stakend Nederlands-Indische koopvaardijpersoneel en de mogelijke militarisering van dit personeel., 1943-1944; 37; 1 omslag
    - Stukken betreffende rapporten van verrichtingen van handels beschermingsofficieren., 1942-1946; 38; 1 pak
    - Stukken betreffende instructies en aanwijzingen van handelsbeschermingsofficieren., 1942-1946; 39; 1 omslag
    - Stukken betreffende de personeelsvoorziening bij handelsbeschermingskantoren., 1943-1945; 40; 1 omslag
    - Stukken betreffende onderscheidingen van personeel van de handelsbeschermingsdienst en koopvaardij., 1943-1945; 41; 1 omslag
    - Stukken betreffende mijnversperringen en mijnenvegen., 1943-1947; 42; 1 pak
    - Stukken betreffende technische gegevens inzake Nederlandse marineschepen., 1943-1946; 43; 1 omslag
    - Stukken betreffende de accommodatie van marinepersoneel te Merauke., 1944-1945; 44; 1 omslag
    - Ingekomen stukken betreffende Netherlands Indies Civil Administration., 1944-1945; 45-46; 2 pakken
      - 1944-1945 januari, 45
      - 1945 februari-november, 46
    - Stukken betreffende de bevelsverhoudingen tussen NICA-officieren en marineofficieren., 1944-1945; 47; 1 omslag
    - Stukken betreffende personeelszaken van NICA-detachementen., 1944-1945; 48; 1 omslag
    - Stukken betreffende de voorbereiding van de organisatie en vestiging van het algemeen bestuur van N ederlands- Indië., 1943-1944; 49; 1 omslag
    - Stukken betreffende civiel bestuur, rechtshandhaving en jurisdictie op Nederlands grondgebied in de South West Pacific Area., 1944; 50; 1 omslag
    - Stukken betreffende het herstel, de wederopbouw en hulpverlening op technisch gebied in Nederlands-Indië., 1944-1946; 51; 1 omslag
    - Stukken betreffende de administratie en financiën van de Koninklijke marine in Australië., 1944-1946; 52; 1 pak
    - Stukken betreffende de bevrijding van krijgsgevangenen en geïnterneerden en de oprichting ten deze van het kantoor displaced persons, alsmede de taak van dit bureau., 1944-1945; 53; 1 omslag
      Dit inventarisnummer is alleen als kopie te raadplegen.
    - Stukken betreffende de Koninklijke marine te Hollandia., 1944-1946; 54; 1 omslag
    - Ingekomen rapporten van verrichtingen van het marine detachement te Biak., 1944-1946; 55; 1 omslag
    - Stukken betreffende verrichtingen van het Australian New Guinea Administrative Unit., 1943-1944; 56; 1 omslag
    - Stukken betreffende de organisatie van NICA detachement., 1944-1946; 57; 1 omslag
    - Stukken betreffende hygiënemaatregelen in de tropen., 1944; 58; 1 omslag
    - Circulaire inzake het herstel van de verbindingen tussen Nederland en de overzeese gewesten., 1944; 59; 1 stuk
    - Stukken betreffende rapporten verrichtingen van de CONICA te Morotai., 1944-1946; 60; 1 omslag
    - Stukken betreffende rapporten van verrichtingen van de OAZ te Tarakan., 1945-1946; 61; 1 omslag
    - Stukken betreffende rapporten van verrichtingen van de OAZ te Balikpapan., 1945-1946; 62; 1 omslag
    - Stukken betreffende het Moluccas Commando, 1945; 63; 1 omslag
    - Stukken betreffende de organisatie en taakuitvoering van de Koninklijke marine te Koepang., 1945-1946; 64; 1 omslag
    - Stukken betreffende de organisatie en taakuitvoering van de Koninklijke marine te Makassar., 1945-1946; 65; 1 omslag
    - Stukken betreffende de organisatie en taakuitvoering van de Koninklijke marine te Menado, 1945; 66; 1 omslag
    - Stukken betreffende de organisatie en taakuitvoering van de Koninklijke marine te Ambon, 1945-1946; 67; 1 omslag
    - Brief van de havenmeester van het havenkantoor Samarinda inzake de aanbieding van het maandverslag over december 1945. Met bijlagen., 1946; 68; 1 stuk
    - Stukken betreffende de taakuitvoering van het detachement Koninklijke marine te Woendi., 1946; 69; 1 omslag
    - Stukken betreffende de intergeallieerde verhouding tussen de verschillende marine-onderdelen., 1943-1946; 70; 1 pak
    - Stukken betreffende de organisatie van het Sea Frontier Commando, 1944-1945; 71; 1 omslag
    - Stukken betreffende de organisatie en taakuitvoering van liaison officieren, stafofficieren en plaatselijke diensten van marine-onderdelen in Australië., 1943-1947; 72-74; 3 dozen
      - Taakuitvoering, 72-73
        - 1943-1945, 72
        - 1946-1947, 73
      - Organisatie en instructies, 74
    - Stukken betreffende de overname en overdracht van het commando op, van het buiten gebruik stellen en de verbouw van onderzeeboten en schepen., 1943-1945; 75; 1 omslag
    - Stukken betreffende de opheffing van marine-onderdelen de overdracht en overname van bevel., 1943-1946; 76; 1 omslag
    - Brief van de commandant der zeemacht in Nederlands-Indië inzake een tevredenheidsbetuiging voor officier MSD II H.van den Houwen voor de door hem te Tjilatjap verrichte werkzaamheden. Met bijlagen., 1945; 77; 1 stuk
    - Stukken betreffende instructies van marine-officieren., 1943-1947; 78; 1 omslag
    - Stukken betreffende de bevelsorganisatie in het Verre Oosten en de daarbij behorende hoofdkwartieren en de opheffing daarvan., 1943-1947; 79; 1 pak
    - Stukken betreffende de organisatie, financiën, instructies, taakuitvoering, materiaal en personeel van Nederlandse inlichtingendiensten, in het bijzonder de NEFIS., 1943-1947; 80-83; 3 omslagen en 1 pak
      - Organisatie, financiën en instructies, 80
      - Collaboratie met Japanse bezetters, 81
      - Materiaal, 82
      - Personeel, 83; pak
    - Stukken betreffende het uitwerpen van strooibiljetten., 1943-1945; 84-85; 2 pakken
      - 1943-1944, 84
      - 1945, 85
    - Stukken betreffende de rapportage van operaties van schepen van de Koninklijke marine., 1943-1947; 86-88; 3 pakken
      - Hr Ms Heemskerck, Tromp, Van Galen, KIl, 020,0 21, K 12, Divisie Mijnenvegers IV, X 24, Y 45., 86
      - Hr Ms K 14, K 15, dislocatie, onderzeedienst Perth, 0 19., 87
      - Hr Ms Zwaardvis, Abraham Crijnssen, 024, Piet Hein, Kortenaer, Van Kinsbergen., 88
    - Stukken betreffende de verbindingsdienst, waaronder telefonie, telegrafie, radiografie en cryptografie., 1943-1946; 89; 1 pak
    - Stukken betreffende identificatie- verkennings- en naamseinen van koopvaardij schepen., 1942-1945; 90; 1 omslag
    - Stukken betreffende de bevelvoering over schepen van de Koninklijke marine in Australië., 1943; 91; 1 omslag
    - Stukken betreffende de inzet van de gecharterde motorschepen Soedoe en Minjak Tanah., 1943-1946; 92; 1 omslag
    - Stukken betreffende krijgsgevangenen en geïnterneerden in het Verre Oosten., 1944-1946; 93; 1 omslag
    - Stukken betreffende de accommodatie en het marinepersoneel in Columbia camp., 1944; 94; 1 omslag
    - Stukken betreffende algemene personeelszaken., 1943-1947; 95; 1 omslag
    - Beschikkingen inzake de benoeming, ontheffing en plaatsing in marinefuncties., 1944-1946; 96; 1 omslag
    - Stukken betreffende de benoeming, het ontslag en de taakuitvoering van de vlootaalmoezenier en vlootpredikant., 1943-1947; 97; 1 pak
    - Stukken betreffende de Nederlandse olie-eenheid in Australië., 1943-1945; 98; 1 omslag
    - Stukken betreffende de mogelijke jurisdictie door een Nederlandse krijgsraad in Australië, over Nederlandse militairen in Australië voor vergrijpen daar begaan., 1943-1945; 99; 1 omslag
    - Stukken betreffende reparaties en onderhoud aan Nederlandse marineschepen in Australië., 1943-1944; 100; 1 omslag
    - Stukken betreffende suggesties van marinepersoneel in verband met de wederopbouw van de Koninklijke marine na afloop van de oorlog., 1945; 101; 1 omslag
    - Stukken betreffende de instelling van, voordrachten voor, de toekenning en uitreiking alsmede de wijze van dragen van koninklijke onderscheidingen., 1942-1946; 102; 1 pak
    - Stukken betreffende de werkzaamheden van de afdeling scheepvaart., 1945-1946; 103; 1 pak
    - Stukken betreffende de organisatie van het marine constructiebataljon., 1944-1945; 104; 1 omslag
    - Stukken betreffende de inzet en bewapening van patrouillemotorboten, type Scott-Paine., 1944-1945; 105; 1 omslag
    - Stukken betreffende het oproepen van Indonesische schepelingen van de in Australische wateren varende KPMschepen in militaire dienst., 1944; 106; 1 omslag
    - Stukken betreffende het economische herstel in de "Grote Oost"., 1946; 107; 1 omslag
    - Stukken betreffende de herovering van Nederlands-Indië., 1945; 108; 1 omslag
    - Stukken betreffende de organisatie en taakuitvoering van de marineluchtvaartdienst., 1942-1946; 109; 1 omslag
  - Inlichtingen, 3.2
    - Ingekomen en minuten van uitgaande stukken, kenmerk int(elligence)., 110-130; 16 omslagen en 5 pakken
      - 1/1 1943-1945, 110-114; 5 pakken
        - 1/1/1-1/1/80, 110
        - 1/1/86-1/1/121, 111
        - 1/1/123-1/1/172, 112
        - 1/1/173-1/1/205, 113
        - 1/1/206-1/1/255, 114
      - 1/2, krijgsgevangenen 1943-1945, 115
      - 1/3 1945-1946, 116
      - 1/4 1944-1945, 117
      - 1/5, Java en Sumatra 1943-1945, 118
      - 1/7, Borneo 1944, 1946, 119
      - 1/8, Celebes 1943-1944, 120
      - 1/9, Kei 1943-1944, 121
      - 1/11, Timor 1943-1944, 122
      - 1/12, Aroe 1943-1944, 123
      - 2/1 1943-1945, 124
      - 2/3, Aroe eilanden 1943, 125
      - 2/4 1943-1945, 126
      - 3 1942-1944, 127
      - 4/1 1942-1944, 128
      - 4/3 1943-1945, 129
      - 5 1945, 130
- Buiten serieel en rubriekenverband gehouden of geraakte stukken betreffende diverse onderwerpen, 4
  - Ingekomen wekelijkse inlichtingenrapporten., 1942; 131; 1 omslag
  - Stukken betreffende een onderzoek naar de executie van 5 opstandelingen uit Dobo en een daarop volgende contraopstand. Kopie., 1942; 132; 1 stuk
  - Verslag nopens het gevoerde bestuursbeleid in de afdeling Toeal, residentie Molukken, in het tijdvak van 17 juli tot en met 16 augustus 1942 opgemaakt door de majoor S.H. Spoor. Met bijlagen., 133; 1 stuk
  - Stukken betreffende de organisatie en de werkwijze van het Allied Intelligence Bureau, het NEFIS en het korps Insulinde., 1942-1944; 134; 1 omslag
  - Ingekomen weekrapporten van de Nederlandse liaison officier te Darwin., 1943-1945; 135; 1 pak
  - Brief van de luitenant ter zee Ie klasse G.H. Fortuijn aan de bevelhebber der strijdkrachten in het oosten inzake de aanbieding van een rapport betreffende havenverdediging tegen onderzeeboten. Doordruk. Met bijlage., 1944; 136; 1 stuk
  - Ingekomen stukken van de Nederlandse liaison officier te Brisbane., 1945-1946; 137; 1 pak
  - Verslag van de verrichtingen van de Koninklijke marine in de Tweede Wereldoorlog alsmede korte biografieën van Helfrich en Furster., [1945]; 138; 1 stuk
    In de Engelse taal.
- Documentatie, 5
  - Intelligence summary, uitgegeven door Headquarters - Allied Air Force South Eest Pacific Area., 1944-1945; 139; 1 doos
  - CINCPAC-CfNCPDA bulletins, inlichtingenbulletins van Headquarters of the commander in chief van United States Pacific fleet and Pacific Ocean Areas., 1945; 140-141; 2 dozen
    - Bestanddeel 1, 140
    - Bestanddeel 2, 141
  - Mis-X, evasion and escape information bulletins, uitgegeven door Headquarters - Allied Air Force South East Pacific Area. 1945, 142; 1 pak
  - Objective intelligence reports, uitgegeven door Headquarters Allied Air Forces., 1944-1945; 143-144; 2 dozen
    - Nrs 45-1 - 45-26, 143
    - Nrs 45-27 - 45-35., 144
- Telegrammen, 6
  - Serieel, 6.1
    - Ingekomen en minuten van uitgaande telegrammen., 1942-1947; 145-180, 194-218; 36 omslagen en 25 pakken
      - Ingekomen en uitgaande 1942, 145-148
        - april 3-juni 4, 145
        - juni 5-augustus 2, 146
        - augustus 3-november 5, 147
        - november 16-december 30, 148
      - Ingekomen, 149-165, 204-218
        - 1943, 149-153
          - januari-maart, 149
          - april-juni, 150
          - juli-augustus, 151
          - september-oktober, 152
          - november-december, 153
        - 1944, 154-159
          - januari-februari, 154
          - maart-april, 155
          - mei-juni, 156
          - juli-augustus, 157
          - september-oktober, 158
          - november-december, 159
        - 1945, 160-165
          - januari-februari, 160
          - maart-april, 161
          - mei-juni, 162
          - juli-augustus, 163
          - september-oktober, 164
          - november-december, 165
        - 1946, 204-216
          - 1 - 18 januari, 204; pak
          - 19 - 31 januari, 205; pak
          - 1 - 16 februari, 206; pak
          - 17 - 28 februari, 207; pak
          - 1 - 13 maart, 208; pak
          - 14 - 31 maart, 209; pak
          - april, 210; pak
          - mei, 211; pak
          - juni, 212; pak
          - juli, 213; pak
          - augustus-september, 214; pak
          - oktober-november, 215; pak
          - december, 216; pak
        - 1947, 217-218
          - januari-april, 217; pak
          - juni-oktober, 218; pak
      - Uitgaande, 166-180, 194-203
        - 1943, 166-168
          - januari-april, 166
          - mei-augustus, 167
          - september-december, 168
        - 1944, 169-174
          - januari-februari, 169
          - maart-april, 170
          - mei-juni, 171
          - juli-augustus, 172
          - september-oktober, 173
          - november-december, 174
        - 1945, 175-180
          - januari-februari, 175
          - maart-april, 176
          - mei-juni, 177
          - juli-augustus, 178
          - september-oktober, 179
          - november-december, 180
        - 1946, 194-200
          - januari, 194; pak
          - februari, 195; pak
          - maart, 196; pak
          - april-mei, 197; pak
          - juni-juli, 198; pak
          - augustus-september, 199; pak
          - oktober-december, 200; pak
        - 1947, 201-203
          - januari, 201; pak
          - februari-maart, 202; pak
          - april-juni, 203; pak
  - Niet serieel, 6.2
    - Ingekomen en uitgaande telegrammen., 1942-1946; 181-189; 9 omslagen
      - Inzake vijandelijke Japanse acties te Nederlands- Indië en reacties daarop 1942, 181
      - Inzake de evacuatie van Nederlands-Indië naar Australië 1942-1943, 182
      - Inzake KLM en KNILM 1942-1943, 183
      - Inzake voorlichting over de toestand in bezet Nederlands-Indië door H.V. Quispel, hoofd van de Netherlands Indies Government Infonnation Services 1943, 184
      - Inzake Hr Ms K 15 1944-1946, 185
      - Inzake Hr Ms K 14 1945-1946, 186
      - Inzake Hr Ms 0 21 1945-1946, 187
      - Inzake Hr Ms 0 23 1945-1946, 188
      - Inzake Hr Ms Tijgerhaai en 0 19 [1943-1946], 189
- Vervallen toegang, 7
  - Plaatsingslijst van het archief van de marinecommandant Australië, vervaardigd door de historische sectie van de Marinestaf., [1958]; 190; 1 stuk
- Gedeponeerde archiefbescheiden, 8
  - Het archief van de Royal Netherlands Navy Liaison Officier te Sydney, 1943-1947, 8.1
    - Ingekomen en minuten van uitgaande stukken., 1943-1947; 191; 1 omslag
  - Het archief van Hr. Ms. O 19, 1943, 8.2
    - Ingekomen en minuten van uitgaande stukken., 1943; 192; 1 pak
  - Het archief van de commandant onderzeebootdienst te Perth, 1944-1946, 8.3
    - Ingekomen rapporten van verrichtingen van Hr Ms schepen., 1944-1946; 193; 1 omslag